【裁判字號】    90,小上,136
【裁判日期】    901026
【裁判案由】    給付會款
【裁判全文】
臺灣臺北地方法院民事裁定  九十年小上字第一三六號
    上  訴  人  甲○○
    被  上訴人  乙○○
右當事人間請求給付會款事件，上訴人對於中華民國九十年九月廿七日本院新店簡易
庭九十年度店小字第四四二號小額民事判決提起上訴，本院裁定如左：
    主      文
上訴駁回。
第二審訴訟費用新台幣肆佰貳拾元由上訴人負擔。
    理      由
一、按對於小額程序之第一審裁判提起上訴，非以其違背法令為理由，不得為之；上
    訴狀內應記載上訴理由，並表明原判決所違背法令及其具體內容、依訴訟資料可
    認為原判決有違背法令之具體事實，民事訴訟法第四百三十六條之二十四第二項
    、第四百三十六條之二十五分別定有明文。又判決不適用法規或適用不當者，為
    違背法令，而判決法院組織不合法、依法律或裁判應迴避之法官參與裁判、法院
    於權限之有無辨別不當或違背專屬管轄之規定、當事人於訴訟未合法代理者、違
    背言詞辯論公開之規定者，為判決當然違背法令，同法第四百六十八條、第四百
    六十九條第一款至第五款亦分別著有明文，而此依同法第四百三十六條之三十二
    第二項規定亦為小額訴訟程序所準用。是當事人對於小額訴訟程序之第一審判決
    提起上訴，如以第一審判決有不適用法規或適用法規不當為理由時，其上訴狀或
    理由書應有具體之指摘，並揭示該法規之條項或其內容，若係成文法以外之法則
    ，應揭示該法則之旨趣，倘為司法院解釋或最高法院之判例，則應揭示該判解之
    字號或其內容。如以民事訴訟法第四百六十九條所列各款情形為理由時，其上訴
    狀或理由書，應揭示合於該條款之事實。上訴狀或理由書如未依此項方法表明，
    或其所表明者，顯與上開法條規定之情形不合時，即難認為已對第一審判決之違
    背法令有具體之指摘，其上訴自難認合法。
二、上訴意旨略以：上訴人未於原審言詞辯論期日到場，乃因工作繁忙之故。被上訴
    人於民國八十九年間參加上訴人召集之互助會，惟其於九十年元月、二月、三月
    份拒繳互助會款新台幣三萬元，經上訴人再三催告，仍拒絕繳交，嗣經與被上訴
    人之配偶高再興研商後，由上訴人簽發三張支票，取消被上訴人互助會之權利；
    因被上訴人繳款不正常，得標後才扣其會款，以確保互助會員之權利云云。
三、經查，上訴人並未具體表明原審判決有何不適用法規、適用法規不當、或民事訴
    訟法第四百六十九條第一至五款所列情形，難認對該判決之如何違背法令已有具
    體之指摘；又當事人於第二審程序不得提出新攻擊防禦方法，但因原法院違背法
    令致未能提出者，不在此限，民事訴訟法第四百三十六條之二十八亦定有明文，
    本件上訴人所爭執者，皆為事實認定之問題，並於本院審理中，始提出上開攻擊
    防禦方法及證據，本院自不得加以斟酌。從而，依首揭規定及說明，上訴人之上
    訴為不合法，應予駁回。
四、據上論結，爰依民事訴訟法第四百三十六條之三十二第二項、四百四十四條第一
    項、第九十五條、第七十八條，裁定如主文。
中      華      民      國    九十      年      十      月    二十六    日
                              民事第六庭  審判長法      官    鄭純惠
                                                法      官    胡宗淦
                                                法      官    劉坤典
右為正本係照原本作成
本裁定不得抗告
中      華      民      國    九十      年      十      月    二十六    日
                                                書  記  官    王朝枝


司法院資訊處製作；財團法人民間司法改革基金會備份。
